臺灣臺北地方法院刑事協商判決
110年度審易字第2240號
公  訴  人  臺灣臺北地方檢察署檢察官
被      告  吳振源
            李薏暄
上二人共同
選任辯護人  藺超群律師
上列被告等因賭博案件，經檢察官提起公訴（110年度偵字第328
45號），被告等均於本院審理時認罪且請求協商，經本院同意進
行協商，並經當事人雙方合意，由檢察官聲請本院改依協商程序
而為判決如下：
    主      文
壹、主刑部分：
    吳振源共同犯意圖營利供給賭博場所罪，處有期徒刑叁月，
    如易科罰金，以新臺幣壹仟元折算壹日。緩刑貳年，緩刑期
    間內應向公庫支付新臺幣陸萬元。
　　李薏暄共同犯意圖營利供給賭博場所罪，處有期徒刑叁月，
    如易科罰金，以新臺幣壹仟元折算壹日。緩刑貳年，緩刑期
    間內應向公庫支付新臺幣陸萬元。
貳、沒收部分：
    扣案如附表編號二至七、十一所示之物，均沒收之。
    扣案如附表編號九所示犯罪所得新臺幣拾壹萬捌仟叁佰貳拾
    叁元均沒收之。 
    事實及理由
一、吳振源與李薏暄2人係夫妻，前因吳振源領有重度殘障手冊
    而獲准合法經營彩券行，惟因經營年限屆滿重行抽籤未中籤
    ，為謀生計，竟共同基於意圖營利而供給賭博場所及聚眾賭
    博之犯意聯絡，於民國110年8月1日起至同年10月18日止，在
    臺北市○○區○○路000巷00號居所經營簽賭站，作為供不特定
    賭客前來下注之賭博場所，從事今彩539及香港六合彩及大
    樂透簽賭，以之聚集不特定多數人簽注選號賭博財物，以每
    注新臺幣（下同）70至80元簽選號碼，與當期今彩539、香
    港六合彩及大樂透等所開出之中獎號碼核對，凡對中號碼者
    ，每簽中2個號碼（即2星）得彩金5,000元至5,300元，簽中
    3個號碼（即3星）得彩金5萬5,000元至5萬6,000元，簽中4
    個號碼（即4星）得彩金70萬至75萬元，如未簽中則賭資歸
    上游組頭贏得（註：即吳振源與李薏暄夫婦係擔任小組頭，
    每注賺取3元，代收賭客下注簽賭之選號資料，彙整後轉向
    上游組頭簽注），而以此方式與不特定賭客賭博財物。嗣警
    於110年10月19日傍晚6時30分許，持本院核發之搜索票至上
    址執行搜索，當場扣得經營地下簽賭站賭博所用如附表各編
    號所示之物，遂查獲全情。
　　案經臺北市政府警察局大安分局報請臺灣臺北地方檢察署檢
    察官偵查起訴。
二、證據名稱：　　
　㈠被告吳振源、李薏暄於警詢、偵查中之供述及本院111年2月1
    0日審理時之自白。
  ㈡搜索票、搜索扣押筆錄、扣押物品目錄表及現場相片。
　㈢如附表各編號所示之扣押物、本院110年聲搜字第1305號搜索
    票、110年度綠保字第1877、1879號扣押物品清單等件。
三、本件經檢察官與被告2人於審判外達成協商之合意且被告認
    罪，其合意內容為（見本院卷第50至53頁）：
　㈠被告2人願受如主文欄所示之刑及易科罰金折算標準，並附條
    件緩刑。
　㈡就本案扣案現金中之11萬8,323元（如附表編號9所示）為被
    告2人共同犯罪所得應予沒收之；其餘物品則依法處理。
四、附記事項：　　
　　按於全部或一部不能沒收或不宜執行沒收時，追徵其價額；
    供犯罪所用之物，屬於犯罪行為人者，得沒收之，刑法第38
    條之1第1項前段、第3項、第38條第2項前段定有明文。
　㈠關於扣案現金：
　　經查，員警雖從被告李薏暄身上錢包內扣得現金22萬0,800
    元，然僅其中11萬8,323元（如附表編號9所示）為被告2人
    本案共同犯罪所得，至其餘款項（即如附表編號10所示10萬
    2,477元）則為被告2人個人所有，而與本案無涉等節，業據
    被告李薏暄供陳：扣押現金僅有其中11萬8,323元為賭資（
    計算式：依偵卷第33、35頁統計表所示，39441注×每注抽3
    元＝118,323元），其餘則是我先生吳振源兄弟姊妹為安置罹
    患帕金森氏年邁父親所集資之醫藥費、生活費，及我們夫婦
    2人之生活費，我們所有的錢都放在同一個包包等語（見偵
    卷第18頁；本院卷第55、57頁），並提出身心障礙證明、被
    告吳振源父親吳漢忠之病症暨失能診斷證明書為憑，卷內復
    無其他積極證據可證該餘款10萬2,477元亦屬賭資或抽成。
    是堪認本案犯罪所得應限於扣案現金中之11萬8,323元（如
    附表編號9所示），爰依刑法第38條之1第1項前段、第3項規
    定宣告沒收之。
  ㈡關於其他扣案物：
　　扣案如附表編號2至7、11所示之物，為被告吳振源、李薏暄
    夫婦2人共同供本案聚賭及聯絡上游組頭所用，俱為其所自
    承（詳見附表「證據頁碼」欄所示），堪認扣案如附表編號
    2至7、11所示之物，皆屬被告2人共同所有並供犯罪所用之
    物，均應依刑法第38條第2項前段予以宣告沒收之。
  ㈢另就扣案如附表編號1、8所示物品，均非違禁物，據被告吳
    振源供稱：傳真機是之前合法經營彩券行留下來的，現在跟
    上游組頭是用LINE聯絡，我的手機是個人使用沒有用來連絡
    本案犯行等語，核與被告李薏暄供陳：是我的手機有用來跟
    上游組頭聯繫等語（見本院卷第52頁）大致相符，且卷內亦
    無積極證據證明該等物品與被告本案犯行有何直接具體關聯
    ，爰不予宣告沒收。
五、本院審酌各情，認上開協商合意並無刑事訴訟法第455條之4
    第1項所列情形之一，檢察官聲請改依協商程序而為判決，
    本院爰不經言詞辯論，於協商合意範圍內為協商判決。
六、除有刑事訴訟法第455條之4第1項第1款於本訊問程序終結前
    ，被告撤銷協商合意或檢察官撤回協商聲請者；第2款被告
    協商之意思非出於自由意志者；第4款被告所犯之罪非第455
    條之2第1項所定得以協商判決者；第6款被告有其他較重之
    裁判上一罪之犯罪事實者；第7款法院認應諭知免刑或免訴
    、不受理者情形之一，及違反同條第2項法院「應於協商合
    意範圍內為判決；法院為協商判決所科之刑，以宣告緩刑或
    二年以下有期徒刑、拘役或罰金為限」之規定者外，檢察官
    與被告均不得上訴。如有前述得上訴之情形，得自收受判決
    送達之翌日起20日內，向本院提出上訴書狀，上訴於第二審
    法院，併予敘明。
七、依刑事訴訟法第455條之2第1項、第455條之4第2項、第455
    條之8、第454條第1項，刑法第28條、268條前段、後段、第
    55條、第41條第1項前段、第38條之1第1項前段、第3項、第
    38條第2項前段、第74條第1項第1款、第2款、第2項第4款，
    刑法施行法第1條之1第1項，逕以協商判決如主文。
本案經檢察官高文政偵查起訴，檢察官羅嘉薇到庭執行職務。
中　　華　　民　　國　　111 　年　　2 　　月　　24　　日
 　　　　　　　　 刑事第二十一庭法　官　歐陽儀
上正本證明與原本無異。
如不服本判決應於收受送達後20日內向本院提出上訴書狀，並應
敘述具體理由；其未敘述上訴理由者，應於上訴期間屆滿後20日
內向本院補提理由書（均須按他造當事人之人數附繕本）「切勿
逕送上級法院」。因疫情而遲誤不變期間，得向法院聲請回復原
狀。
                                書記官  程于恬
中　　華　　民　　國　　111 　年　　2 　　月　　24　　日
附表：
編號 物品名稱 數量或金額 所有人 證據頁碼 一 傳真機 參台 被告吳振源 偵卷第9、25、59、77至81、88頁、本院卷第52頁 二 帳冊 壹本 同上 偵卷第9、25、59、73、88頁、本院卷第52頁 三 簽注單（8月份、今彩、大樂、港號） 壹本 同上 偵卷第9、25、59、65、88頁、本院卷第52頁 四 簽注單（9月份、今彩、大樂、港號） 壹本 同上 偵卷第9、25、59、69、88頁、本院卷第52頁 五 簽注單（10月份、今彩、大樂、港號） 壹本 同上 偵卷第9、25、59、67、88頁、本院卷第52頁 六 多支互碰總支數速見表 貳本 同上 偵卷第9、25、59、75、88頁、本院卷第52頁 七 簽注單（6/28～9/25） 壹本 同上 偵卷第9、25、59、71、88頁、本院卷第52頁 八 手機（廠牌GALAXY A51；IMEI碼：000000000000000，內含門號0000000000號SIM卡1枚） 壹台 同上 偵卷第9、25、57、59、88頁、本院卷第52頁 九 現金（賭資） 新臺幣拾壹萬捌仟叁佰貳拾叁元 被告李薏暄 偵卷第9、25、59、88頁、本院卷第52頁 十 現金 新臺幣拾萬貳仟肆佰柒拾柒元 同上 偵卷第9、25、59、88頁、本院卷第52頁 十一 手機（廠牌：GALAXY NOTE 10 LITE；IMEI碼：000000000000000，內含門號0000000000號SIM卡1枚） 壹台 同上 偵卷第9、25、55、57、88頁、本院卷第52頁 

附錄本案論罪科刑法條全文：
中華民國刑法第268條（圖利供給賭場或聚眾賭博罪）：
意圖營利，供給賭博場所或聚眾賭博者，處三年以下有期徒刑，
得併科九萬元以下罰金。